臺灣臺北地方法院民事判決　　　　　　95年度重勞訴字第12號
原　　　告　乙○
　　　　　　壬○○
　　　　　　丙○○
共　　　同
訴訟代理人　謝世瑩律師
被　　　告　丁○○
訴訟代理人　葉海萍律師
當事人間請求給付退休金等事件，經本院於中華民國96年3 月13
日言詞辯論終結，判決如下：
    主      文
原告之訴及其假執行之聲請均駁回。
訴訟費用由原告乙○、壬○○、丙○○分別負擔百分之二十四、
百分之三十八、百分之三十八。
    事實及理由
一、原告主張：
  (一)被告係從事將其所有之貨櫃車靠行在其他貨物運輸業者，以
    載運基隆港務局進出口之貨物為業，自民國73年8 月1 日起
    適用勞動基準法。原告乙○、壬○○、丙○○分別自64年12
    月4 日、79年10月21日、78年4 月19日起，即受僱於被告，
    受被告之指揮、監督、管理、考核，原告乙○負責貨櫃車輛
    與司機之調度工作，原告壬○○、丙○○則為負責載運貨物
    之貨櫃車司機，分別於94年5 月20日、94年5 月5 日、94年
    9 月2 日自請退休。原告受僱期間之勞工保險，係由被告指
    示以其所靠行之其他運輸業者為投保單位，參加勞工保險，
    原告自請退休後，被告即指示原告加入之勞工保險投保單位
    為原告向勞工保險局申請老年給付，惟被告竟未依勞動基準
    法規定給付原告退休金、加班費、未休特別休假工資等。
  (二)原告每日工作時間自上午6 時至下午6 時止，受僱期間每日
    均延長工作時間4 小時，被告卻未發給加班費；另亦未依勞
    動基準法第三十七條、第三十八條規定，讓原告在例假、休
    假日休息，亦未給與原告特別休假，僅讓原告在每週六、日
    休假二日，另則在農曆過年時讓原告休假六日，此外無其他
    休假（原告在本件訴訟並不請求勞動基準法第三十七條所定
    休假日工作之工資），仍要求原告在其他假日上班工作，且
    每日均延長工作時間4 小時。茲就各原告請求之內容及金額
    ，分述如下：
  1.原告乙○請求被告給付新台幣（下同）2,787,668元：
  (1)延長工時工資即加班費846,000 元：
    原告乙○退休前五年可依勞動基準法第三十八條規定，享有
    特別休假各30日、30日、30日、29日、28日，此五年度已工
    作日數在扣除法定休假日及特別休假日數後，分別為225 日
    、225 日、225 日、226 日、227 日，每一個工作日均延長
    工時4 小時，退休前六個月工資均為30,000元，每小時工資
    為125 元，此五年度延長工作時間可得工資為168,750 元、
    168,750 元、168,750 元、169,500 元、170,250 元，共計
    為846,000 元。
  (2)未休特別休假工資220,500元：
    承前，原告乙○退休前五年度特別休假均未能休假且每日仍
    工作12小時，依勞動基準法第三十九條規定，按每小時工資
    125 元計算後，分別得請求45,000元、45,000元、45,000元
    、43,500元、42,000元之工資，共計220,500 元。
  (3)退休金1,721,168元：
    原告乙○工作年資自73年8 月1 日起至退休時止為20.81 年
    ，可得退休金基數36個，退休前六個月工資均為30,000元，
    另再加上退休前六個月平均應得之前述加班費17,813元後，
    月平均工資計為47,813元，可得退休金1,721,168 元。
  2.原告壬○○請求被告給付4,423,398元：
  (1)延長工時工資即加班費1,640,232元：
    原告壬○○受僱期間每日均延長工作時間4 小時，退休前五
    年依勞動基準法第三十八條規定可得特別休假日數分別為17
    日、16日、15日、14日、14日，此五年度已工作日數在扣除
    法定休假日及特別休假日數後，分別工作238 日、239 日、
    240 日、241 日、241 日；又退休前六個月之工資各分別為
    55,000元、57,000元、43,000元、58,000元、60,000元，及
    56,000元，故每小時工資應為228 元，每日延長工時4 小時
    可請求之工資各為325,584 元、326,952 元、328,320 元、
    329,688 元、329,688 元，共計為1,640,232 元。
  (2)未休特別休假工資207,936元：
    原告壬○○如前所述之特別休假日每日仍工作12小時，依勞
    動基準法第三十九條規定，以每小時工資228 元計算，分別
    得請求46,512元、43,776元、41,040元、38,304元、38,304
    元之工資，共計207,936 元。
  (3)退休金部分：
    原告壬○○在94年5 月5 日自請退休時，已年滿55歲，但工
    作年資僅為14.55 年，尚未符合勞動基準法第五十三條所定
    自請退休之要件，惟被告仍同意原告壬○○辦理退休，故依
    同法第五十五條第一項第一款規定，可得退休金基數30個，
    而退休前六個月平均工資54,833元，加計前述加班費平均每
    月31,008元後，月平均工資為85,841元，可得2,575,230 元
    之退休金。
  3.原告丙○○請求被告給付4,399,413元：
  (1)延長工時工資即加班費1,549,380元：
    原告丙○○退休前五年度依勞動基準法第三十八條規定，可
    享有特別休假日數為19日、18日、17日、16日、15日，每年
    法定休假日為110 日，此五年度已工作日數在扣除法定休假
    日及特別休假日數後，分別工作236 日、237 日、238 日、
    239 日、240 日。另原告丙○○退休前六個月所領工資各為
    49,000元、49,000元、51,000元、57,000元、52,000元，及
    55,000元，換算每小時工資為217 元，就每日延長工時4 小
    時可得請求之工資為307,272 元、308,574 元、309,876 元
    、311,178 元、312,480 元，共計為1,549,380 元。
  (2)未休特別休假工資221,340元：
    原告丙○○在如前述之特別休假日每日仍工作12小時，依勞
    動基準法第三十九條規定，以每小時工資217 元計算，分別
    得請求49,476元、46,872元、44,268元、41,664元、39,060
    元之工資，共計221,340 元。
  (3)退休金2,579,693元：
    原告丙○○自請退休時工作年資為16.38 年，依勞動基準法
    第五十五條第一項第一款規定，可得31.5個退休金基數；又
    退休前六個月平均每月工資為52,166元，加計前開平均每月
    加班費29,729元，月平均工資為81,895元，可得請求退休金
    2,579,693 元。
  (4)94年8月份工資49,000元：
    原告丙○○於94年9 月2 日向被告自請退休後，被告尚未給
    付94年8 月份工資49,000元，依勞動基準法第二十三條第一
    項規定，自得請求被告給付。
  (三)為此本於兩造間勞動契約並依前揭勞動基準法相關規定，請
    求被告給付加班費、未休特別休假工資、退休金及94年8 月
    份工資等語。並聲明：
  1.被告應給付原告乙○2,787,668 元、原告壬○○4,423,398
    元、原告丙○○4,399,413 元，及均自起訴狀繕本送達翌日
    起至清償日止，按年息5%計算之利息。
  2.願供擔保以代釋明，請准宣告假執行。
二、被告則抗辯：
  (一)兩造間並無僱傭契約關係：
  1.訴外人陳坤地與被告係兄弟關係，陳坤地於50年間設立泰生
    汽車貨運有限公司，被告受僱擔任貨車司機，其後陳坤地於
    64年1 月13日死亡，該公司雖於同年解散，惟其長女訴外人
    陳麗雲（按應為「陳麗□」，以下以「陳麗雲」代之）仍以
    泰生貨運行名義繼續經營貨運業務，被告並未投資該貨運行
    ，亦未負責經營任何業務，僅單純受僱擔任司機，直至88年
    3 月間因罹患大腸癌退休。陳麗雲始為泰生貨運行之實際負
    責人，司機駕駛之貨櫃車為其所購買，並與訴外人三生汽車
    貨運股份有限公司、良一通運股份有限公司、良友汽車貨運
    股份有限公司簽訂靠行契約等，遇有重要事項或交通事故亦
    由其負責處理，更負責員工薪資及勞保事項、支付離職員工
    庚○○及辛○○資遣費，陳麗雲始為原告之雇主。而陳麗雲
    平常均在基隆辦公室處理事務，鮮少會到貨運行位於內湖、
    五堵之貨櫃車停車場，被告縱然有就近協助面試部分司機，
    及因地利之便代為轉達、處理相關運送事務，或陳麗雲委託
    被告之子代發薪資事宜等，均係基於陳麗雲之信任及授權；
    至於貨車司機根本不會至基隆辦公室，此為貨運行裡貨車司
    機主觀上會誤認被告為負責人之原因。
  2.至於陳麗雲有使用被告之支票情形，乃因陳麗雲本身未申請
    支票使用，被告係基於親戚情誼借用支票、將支票發票用印
    鑑交付陳麗雲使用，而陳麗雲為使該等借用之支票兌現，當
    然應負責提供款項，故其將部分營收所得支票存入被告帳戶
    內以支付票款，乃理所當然，尚難由支票之使用情形認定被
    告為泰生貨運行負責人。
  3.被告從未處理過原告勞工保險事務、亦未曾參與其等老年給
    付申請之事宜，既非原告之雇主，故不知其等之工資數額。
  (二)原告乙○為工友，不可能在上午6 時即上班，又原告三人並
    未能證明其每日均延長工時4 小時。泰生貨運行司機之報酬
    計算係屬抽分之性質，按司機載貨業務量以一定之比例與車
    主分配收入，數額並非固定，若工作時間增加，報酬亦隨之
    增加，實與加班費無異。況貨運司機之工作乃屬載、卸貨之
    性質，須有貨可供裝卸，始有工作之必要，顯具間歇性，非
    屬勞力密集之工作，縱有延長工作時間亦不受勞動基準法第
    三十條規定每日工作不得超過八小時之限制，故原告請求被
    告給付延長工時工資，自屬於法不合。
  (三)泰生貨運行屬於傳統老式貨運行，欠缺制度，並未以打卡或
    簽到方式管制員工之上下班或請假，員工如有休假之必要，
    一向以電話報備即可，原告無一係全勤上班者，每年度均有
    自請休假若干日數，被告否認原告全未休假、全年均全勤之
    事實，原告不得請求未休特別休假工資。
  (四)陳麗雲並未在報酬外另給付紅利或獎金予司機，而原告之勞
    工保險月投保薪資係陳麗雲所申報，多年原告均無異議，自
    應認該部分為約定基本工資，超逾部分則屬紅利及獎金，非
    經常性給與之性質；又原告既不得請求加班費，自亦不得將
    此加班費計入退休金平均工資之範疇。另原告壬○○工作年
    資僅有14.55 年，不符自請退休要件，其應證明被告曾同意
    其辦理退休乙節。
  (五)並聲明：原告之訴及假執行之聲請均駁回，如受不利判決願
    供擔保，請准宣告免為假執行。
三、原告主張兩造間存有勞動契約關係，被告為其雇主，自應給
    付其等加班費、未休特別休假工資、退休金及工資等情。但
    為被告所否認，並以前開情詞置辯。是以，本件兩造爭執之
    重點首先在於：兩造間是否存有勞動契約關係？被告是否為
    原告之雇主，而對原告負有給付加班費、未休特別休假工資
    、退休金及工資等義務？現分述如下：
  (一)按「勞工：謂受雇主僱用從事工作獲致工資者。」、「雇主
    ：謂僱用勞工之事業主、事業經營之負責人或代表事業主處
    理有關勞工事務之人。」、「勞動契約：謂約定勞雇關係之
    契約。」，勞動基準法第二條第一、二、六款定有明文。然
    所謂雇主應指與勞工締結勞動契約之相對人，亦即基於勞動
    契約得要求勞工提出勞務者，本條第二款所指事業主、事業
    經營之負責人或代表事業主處理有關勞工事務之人等三者，
    所用文字係受勞工安全衛生法之影響所致，就契約上之權利
    義務而言，仍應由與勞工締結勞動契約之相對人享有或承擔
    。況且勞動基準法所規定之勞動契約，係指當事人之一方，
    在從屬於他方之關係下，提供職業上之勞動力，而由他方給
    付報酬之契約。勞動契約當事人之意思以勞務之給付為目的
    ；其受僱人於一定期間內，應依照雇主之指示，從事一定種
    類之工作，即受僱人有一定雇主；且受雇人對其雇主提供勞
    務，有繼續性及從屬性之關係。因之，前開第二條第二款中
    所謂勞工之雇主，應依何人僱用勞工之事實為斷；至於所謂
    代表事業主處理有關勞工事務之人，應係指可以代表事業主
    並為事業主處理計算有決定勞工事務權限之人，例如事業主
    指定可以全權處理之人，此並非勞動契約當事人中之雇主。
  (二)原告主張兩造間存有勞動契約關係，無非以員工應徵之面試
    、業務或客戶之接洽、員工請假或工作指派係由被告所為，
    另外，員工有稱呼被告為「頭家」（台語發音）之情形、被
    告曾調解員工間糾紛、被告曾於農曆過年開工時發放紅包與
    員工，綜以被告設於臺灣土地銀行民權分行活期存款及支票
    存款帳戶之使用狀況而為依據。但查：
  1.判斷契約當事人為何人，除就締約當時之客觀情狀認定外，
    另須就契約主給付義務、權利之履行等綜合觀察。勞動契約
    之雇主負有給付勞工報酬義務，為受領勞工提供勞務之人，
    暨對勞工有勞務上指揮命令權，故關於兩造間是否存有勞動
    契約關係，首先應就此數端相關事實加以判斷。
  2.首先，原告所述其所駕駛之貨櫃車均係靠行在三生汽車貨運
    股份有限公司、良一通運股份有限公司、良友汽車貨運有限
    公司名下，並以該等公司為原告勞工保險之投保單位、參加
    勞工保險乙節，有其等提出之勞工保險投保資料表在卷可稽
    （見本院95年度北勞調字第28號卷第28至34頁），但實際上
    原告之雇主並非上述各勞工保險投保單位乙節，業經原告自
    陳甚詳（見本院卷(一)第70至71頁），為被告所不否認者，故
    三生汽車貨運股份有限公司、良一通運股份有限公司、良友
    汽車貨運有限公司等並非原告之雇主，先予認定。
  3.原告主張被告為從事將其所有之貨櫃車靠行在其他貨物運輸
    業者，以載運基隆港務局進出口之貨物為業乙節，乃被告所
    否認，而原告則並未提出相關證據以資證明被告有經營貨物
    運輸業、被告有購買貨櫃車之事實，其此部分所述，尚不足
    採。
  4.雖原告在本院95年6 月13日言詞辯論期日陳稱：「原告對於
    原告的薪資結構並不清楚，所領到的金額都是被告計算的，
    原告也不清楚，原告有沒有基本底薪原告也不清楚。」及被
    告有親自將每月份薪資單交付予原告三人等語（見本院卷(一)
    第70頁），但此節為被告所否認。查：
  (1)證人庚○○即與原告一同擔任貨櫃車司機工作之同事，在本
    院95年11月28日言詞辯論期日先則證稱：「薪水是用現金發
    放，…薪資的錢是丁○○出的，交付給我的是丁○○的兒子
    ，我們都叫他阿分（台語發音），正確的名字我並不清楚。
    」等語，嗣則又證述表示：「（被告訴訟代理人問：你如何
    知道每個月領的薪水的錢是丁○○出的？）他會叫他的兒子
    阿分發薪水，我不知道實際上出錢的人是誰，但是我們認定
    他是老闆錢應該是他出的。」、「我並不知道乙○的薪水是
    多少，我認定丁○○是老闆，所以我才會說薪資所得是丁○○申報的，我的扣繳憑單扣繳義務人好像是三生公司。」等
    語（見本院卷(三)第46、50、52頁），足見，貨櫃車司機每月
    計算薪資之單據並非被告交付予司機、原告等，至於實際上
    給付薪資與原告之人是否為被告，證人庚○○僅係以自己推
    測之詞為判斷，茲既被告之兒子亦已為成年人，若僅以薪資
    單為被告之兒子所交付一節，即遽認被告為給付薪資與原告
    之人，實有未洽。
  (2)惟查，證人庚○○離職當時，曾簽署一份「遣散費收據暨切
    結書」（見本院卷(一)第29頁），其上記載其雇主為陳麗雲，
    證人庚○○並證述表示該份切結書上所載當場領取之遣散費
    薪資係由陳麗雲所給付者，另稱：「切結書上面寫的雇主是
    陳麗雲而非丁○○，我當時的想法是既然拿陳麗雲的錢，就
    這樣簽也沒有關係。」等語綦詳（見本院卷(三)第48頁），陳
    麗雲既然當面將資遣費等款項交付證人庚○○，且要求庚○○簽署之切結書上又載明雇主為陳麗雲，則證人庚○○所述
    其老闆即雇主為被告乙節，尚難遽以信取。
  (3)至於證人己○○即與原告為同事之貨櫃車司機，在同一言詞
    辯論期日結證稱：「我的薪資是老闆的兒子陳建勳交給我的
    ，至於薪水的錢是誰出的我並不是很清楚，照理講應該是丁○○吧，薪水是發現金，幾號發放薪水記不得了」等語（見
    本院卷(三)第53頁），亦係僅以薪資單據為被告之子陳建勳所
    交付，即推論老闆、給付薪水之人為被告。但查，證人己○○亦曾在離職時簽署一份「辭職信」表示其係受僱擔任三生
    汽車貨運股份有限公司寄行之車主陳麗雲名下之司機，另有
    簽訂「同意書」一紙，載明：「本人己○○…於92年12月1
    日辭去現職。三生公司及雇主王陳麗雲女士體恤員工，給與
    本人現金新台幣八萬五千元整。…」等情，有辭職信、同意
    書在卷可稽（見本院卷(一)第118 、119 頁），證人己○○雖
    陳述稱：「這兩份我有看過，簽名、地址、身分證字號是我
    簽的沒有錯，但是上面寫的陳麗雲這幾個字我沒有看過，…
    我是否有領過同意書上面寫的新台幣85,000元我已經不記得
    了，我只記得我有領過錢，我簽的時候上面已經有打字的字
    ，但是我記得沒有打這麼多字，當時簽名時詳細的內容為何
    我也記不清楚。我的雇主應不是陳麗雲，因為當初我在79年
    就是丁○○面試的，我的雇主也不是三生公司，三生公司只
    是車行，我的雇主應該是丁○○。」等語（見本院卷(三)第55
    頁），證人己○○既然自陳其簽名在同意書上時，同意書上
    開文字已然記載完全，惟當時詳細內容為何不清楚，卻又力
    陳未曾見過同意書上關於陳麗雲之文字，僅以面試時係由被
    告所為，遽以證稱其雇主為被告，因其所證述之證詞與其不
    爭執之同意書、辭職信所載內容相左，尚難信取。
  (4)次查，經本院提示原告薪資單予證人戊○○即泰生貨運行負
    責人之弟弟，為負責調度車輛之人後（見本院卷(一)第59至60
    頁），證人戊○○在本院96年2 月2 日結證表示：「有看過
    ，員工的薪水是我在計算的，上面的筆跡都是我的，包括薪
    資條上面的數字也是我寫完再拿給陳麗雲的，因為車輛是我
    在調度的，司機每天出車的趟數不同，有的司機跑二趟有的
    跑三趟，我會把每天司機出車的趟數紀錄下來，統一完畢後
    每天交給陳麗雲，每月1 日先發給司機2 萬元，月底再就當
    月份（每月一日到月底）每台車的營業額乘以百分之二十五
    計算應領的薪資給司機，車子的營業額視不同的地點會有不
    同的金額，每天統計後月底再做結算，司機發薪水是給現金
    ，我只有製作如卷(一)59、60頁的薪資條，製作完後就交給陳
    麗雲並沒有經手後續發放薪水的過程，每個司機都是一樣按
    他所駕駛的那台車每月營業額的百分之二十五計付薪資，百
    分之二十五是陳麗雲決定的，剛開始的時候是一成…」等語
    （見本院卷(三)第131 至132 頁），可見，實際上為原告計算
    核發薪資、決定原告薪資數額及計算方式之人並非被告。
  (5)原告既未能再提出相關證據證明被告有給付其報酬薪資之事
    實，則其此部分所述，即不足取。
  5.至於原告陳稱貨運載送業務或客戶之接洽係由被告所為者，
    並以證人庚○○之證詞為佐。但細觀證人庚○○所為證詞內
    容概為：「（被告訴訟代理人問：有無看過丁○○接洽業務
    、客戶？或看過丁○○處理過報關的事情？）有的，他有坐
    過我的車去客戶工廠那裡買煙給客戶作交際，我有看過他去
    客戶那邊接洽生意，有時候因為車輛司機不夠沒有辦法滿足
    客戶的要求，他也會到客戶處與客戶接洽，請客戶包涵，我
    並沒有看過丁○○處理過報關的事情。」、「被告訴訟代理
    人問：你知道貨運行的客戶是貿易公司或工廠？）客戶來源
    我並不清楚，當初業務是怎麼接來的我也不清楚。」等語（
    見本院卷(三)第51至52頁），證人庚○○對於其所載送之貨物
    ，當初業務客戶種類、業務承接來源為何並不清楚，故尚難
    以其所述被告曾至工廠與客戶交際乙節，遽以推論原告上開
    主張為可採。況查，證人庚○○證述之上開情節又與證人戊○○所述：原告等司機載送之貨運業務係由陳麗雲招攬乙節
    相左（見本院卷(三)第131 頁），則單以證人庚○○之證詞，
    尚難使本院產生信原告前開主張為真實之心證。
  6.原告再以：其等載送貨物之相關工作係由被告指派者為主張
    之依據。惟查，證人庚○○、己○○、戊○○及證人甲○○
    （與原告同為貨櫃車司機之同事）均證稱：每日載送貨物之
    第一趟車次係由被告在前一天先指派，但第二趟車次以後之
    工作指派則須與證人戊○○聯繫等情綦詳（見本院卷(三)第45
    、46、54、131 、140 頁），則對原告及與原告從事相同工
    作之司機，現實上為勞務指派之人員，除被告以外，尚有戊○○，原告對於被告與戊○○間之職務差異、在勞動契約上
    之地位等有何關連性或相異之處，均未詳為主張及舉證。故
    尚難以被告會對原告等指派每日第一趟貨櫃車運送車次之事
    實，即遽以認定被告為雇主。
  7.至於從事貨櫃車司機等同事間之員工或有稱呼被告為「頭家
    」（台語發音）之情形，雖為兩造所不爭執，然而，此種稱
    呼方式未必可推論被告為雇主，蓋員工或有出於尊敬、或基
    於被告較為年長等，方為此種稱呼方式，均有可能。
  8.再查，被告設於臺灣土地銀行民權分行活期存款及支票存款
    帳戶，交易頻繁，每月交易次數在10至20餘筆左右，有臺灣
    土地銀行民權分行95年8 月24日函送本院之交易往來明細資
    料在卷可參（見本院卷(一)第126 頁至卷(二)第223 頁）。但此
    是否為被告經營貨物運輸業之費用支出與收入，原告並未再
    詳為舉證證明該等費用支出對象、收入來源等細節，故尚難
    以此即認為被告有經營貨物運送業之情事。
  9.綜上各項情狀觀察，原告雖在本院95年6 月13日言詞辯論期
    日明白主張：原告與泰生貨運行沒有任何契約關係，原告確
    定主張原告之雇主即為被告，此外別無他人等語（見本院卷
    (一)第70至71頁），然以原告乙○在從事貨櫃車輛與司機之調
    度工作，及原告壬○○、丙○○從事載運貨物之貨櫃車司機
    工作期間，並未有任何證據證明被告曾給付薪資報酬與原告
    、抑或指示他人交付薪資報酬與原告；而對原告曾實施勞務
    指派、指揮命令之人除被告外，另有戊○○等人，則被告究
    竟係為其他事業主處理計算有決定勞工事務權限之人，抑或
    係與原告締結勞動契約之雇主，應由主張契約關係存在之原
    告負舉證責任（民事訴訟法第二百七十七條前段規定參照）
    。因原告所舉證人陳麗雲、庚○○、己○○所為證詞均未能
    證明兩造間存有勞動契約關係之要件事實，故原告主張被告
    為其等之雇主，即屬無據。
四、綜上所述，因被告並非原告之雇主，自無對原告負有給付退
    休金、加班費、工資等之雇主責任。從而，原告本於勞動契
    約並依如一所載勞動基準法相關規定，請求被告給付原告乙○2,787,668 元、給付原告壬○○4,423,398 元、給付原告
    丙○○4,399,413 元，及均自起訴狀繕本送達翌日即95年2
    月11日起至清償日止，按年息5%計算之利息，為無理由，應
    予駁回。其訴既經駁回，則假執行之聲請亦失所附麗，應併
    予駁回。
五、本件為判決之基礎已臻明確，兩造其餘之陳述及所提其他證
    據，經本院斟酌後，認為均於判決之結果無影響，亦與本案
    之爭點無涉，自無庸逐一論述，併此敘明。
六、結論：原告之訴為無理由，並依民事訴訟法第七十九條，判
    決如主文。
中　　華　　民　　國　　96　　年　　4 　　月　　13　　日
                  勞工法庭  法  官  賴錦華
以上正本係照原本作成。
如對本判決上訴，須於判決送達後二十日之不變期間內，向本院
提出上訴狀。
中　　華　　民　　國　　96　　年　　4 　　月　　16　　日
                            書記官  林桂玉
